cs: Materiál čalounění: Akrylové; Plátno; Bavlna; Nepravá kůže; Kůže; Koženka; Len; Mikrovlákno; Nylon; Polyester; Polyuretan (PU); Satén; Semiš; Samet; Vinylové; Vlna; Jiné
ro-RO: Material tapițerie: Acrilic; Pânză; Bumbac; Imitație de piele; Piele; Imitație de piele; In; Microfibră; Nailon; Poliester; Poliuretan (PU); Satin; Piele întoarsă; Catifea; Vinil; Lână; Altele
sl-SI: Material oblazinjenja: Akril; Platno; Bombaž; Umetno usnje; Usnje; Imitacija usnja; Lan; Mikrovlakna; Najlon; Poliester; Poliuretan (PU); Saten; Semiš; Žamet; Vinil; Volna; Drugo
fi: Verhoilumateriaali: Akryyli; Kanvaasi; Puuvilla; Keinonahka; Nahka; Keinonahka; Pellava; Mikrokuitu; Nailon; Polyesteri; Polyuretaani (PU); Satiini; Mokka; Sametti; Vinyyli; Villa; Muu
zh-CN: 装饰品材质: 丙烯酸; 画布; 棉布; 人造皮革; 皮革; 人造革; 亚麻; 超细纤维; 尼龙; 聚酯纤维; 聚氨酯 (PU); 缎; 小牛皮; 天鹅绒; 乙烯基贴纸; 羊毛; 其他
nb: Trekkmateriale: Akryl; Lerret; Bomull; Kunstig lær; Skinn; Lær; Lin; Mikrofiber; Nylon; Polyester; Polyuretan (PU); Sateng; Semsket; Fløyel; Vinyl; Ull; Annet
sv: Klädsel - material: Akryl; Kanvas; Bomull; Fuskläder; Läder; Leatherette; Linne; Mikrofiber; Nylon; Polyester; Polyuretan (PU); Satin; Mocka; Sammet; Vinyl; Ylle; Övrigt
vi: Vật liệu bọc: Acrylic; Toan; Vải bông; Da giả; Da; Da nhân tạo; Lanh; Vải xơ vi mảnh; Nylon; Polyester; Polyurethane (PU); Satin; Da lộn; Nhung; Nhựa vinyl; Len; Khác
es: Material de la tapicería: Acrílico; Lienzo; Algodón; Cuero sintético; Cuero; Piel sintética; Lino; Microfibra; Nylon; Poliéster; Poliuretano (PU); Satinado; Gamuzado; Terciopelo; Vinilo; Lana; Otros
it: Materiale di rivestimento: Acrilico; Tela; Cotone; Ecopelle; Pelle; Similpelle; Lino; Microfibra; Nylon; Poliestere; Poliuretano (PU); Satinato; Pelle scamosciata; Velluto; Vinile; Lana; Altro
nl: Materiaal bekleding: Acryl; Canvas; Katoen; Kunstleer; Leer; Kunstleer; Linnen; Microvezel; Nylon; Polyester; Polyurethaan (PU); Satijn; Suède; Fluweel; Vinyl; Wol; Andere
sk-SK: Materiál čalúnenia: Akryl; Plátno; Bavlna; Umelá koža; Koža; Koženka; Ľan; Mikrovlákno; Nylon; Polyester; Polyuretán (PU); Satén; Semiš; Zamatový; Vinyl; Vlna; Iné
th: วัสดุที่ใช้ทำเครื่องเบาะ: อะคริลิก; ผ้าใบ; สำลี; หนังเทียม; หนัง; หนังเทียม; ผ้าลินิน; ไมโครไฟเบอร์; ไนลอน; โพลีเอสเตอร์; โพลิยูรีเทน (PU); กระดาษเนื้อซาติน; หนังกลับ; ผ้ากำมะหยี่; ไวนิล; ผ้าขนสัตว์; อื่นๆ
fr: Matériau du revêtement: Acrylique; Toiles; Coton; Faux cuir; Cuir; Similicuir; Lin; Microfibre; Nylon; Polyester; Polyuréthane (PU); Satiné; Suède; Velours; Vinyl; Laine; Autre
pl: Materiał tapicerki: Akryl; Płótno; Bawełna; Skaj; Skórzane; Skaj; Bielizna pościelowa; Mikrofibra; Nylon; Poliester; Poliuretan (PU); Satyna; Zamsz; Aksamit; Winyl; Wełna; Inne
da: Betrækmateriale: Akryl; Lærred; Bomuld; Kunstigt læder; Læder; Kunstlæder; Linned; Mikrofiber; Nylon; Polyester; Polyurethan (PU); Satin; Ruskind; Fløjl; Vinyl; Uld; Andet
ja: 内装材: アクリル; キャンバス; コットン; フェイクレザー; レザー; レザーレット; リネン; マイクロファイバー; ナイロン; ポリエステル; ポリウレタン (PU); サテン; スエード; ベルベット; ビニール; ウール; その他
el: Υλικό ταπετσαρίας: Ακρυλικό; Καμβάς; Βαμβάκι; Συνθετικό δέρμα; Δερμάτινο; Δερματίνη; Λινό; Μικροΐνες; Νάιλον; Πολυεστέρας; Πολυουρεθάνη (PU); Σατέν; Καστόρι; Βελούδο; Βινύλιο; Μαλλί; Άλλο
bg-BG: Материал на тапицерията: Акрил; Брезент; Памук; Изкуствена кожа; Кожа; Изкуствена кожа; Лен; Микрофибър; Найлон; Полиестер; Полиуретан (PU); Сатен; Набук; Кадифе; Винил; Вълна; Други
hr-HR: Materijal presvlake: Akril; Platno; Pamuk; Umjetna koža; Koža; Sintetička koža; Lan; Mikrovlakna; Najlon; Poliester; Poliuretan (PU); Saten; Antilop; Baršun; Vinil; Vuna; Ostalo
tr: Döşeme malzemesi: Akrilik; Tuval; Pamuk; Suni deri; Deri; Yapay deri; Keten; Mikrofiber; Plastik; Poliyester; Poliüretan (PU); Saten; Süet; Kadife; Vinil; Yünlüler; Diğer
de: Polstermaterial: Acryl; Leinwand; Baumwolle; Kunstleder; Leder; Kunstleder; Leinen; Mikrofaser; Nylon; Polyester; Polyurethan (PU); Seidenmatt; Wildleder; Samt; Vinyl; Wolle; Sonstiges
pt-PT: Material do tecido dos estofos: Acrílico; Tela; Algodão; Couro falso; Pele; Couro sintético; Linho; Microfibra; Náilon; Poliéster; Poliuretano (PU); Acetinado; Camurça; Veludo; Vinil; Lã; Outro
ko: 커버 소재: 아크릴; 캔버스; 면; 인조 가죽; 가죽; 인조가죽; 린넨; 극세사; 나일론; 폴리에스테르; 폴리우레탄(PU); 새틴; 스웨이드; 벨벳; 비닐; 울; 기타
en: Upholstery material: Acrylic; Canvas; Cotton; Faux leather; Leather; Leatherette; Linen; Microfiber; Nylon; Polyester; Polyurethane (PU); Satin; Suede; Velvet; Vinyl; Wool; Other
zh-TW: 內襯材質: 壓克力; 帆布; 棉布; 人造皮; 皮製; 人造皮革; 亞麻; 超細纖維; 尼龍; 聚酯; 聚氨酯 (PU); 緞面布; 麂皮; 天鵝絨; 乙烯基; 羊毛; 其他
pt-BR: Material de estofamento: Acrílico; Tela; Algodão; Couro falso; Couro; Couro sintético; Linho; Microfibra; Nylon; Poliéster; Poliuretano (PU); Cetim; Camurça; Veludo; Vinil; Lã; Outro
ru: Материал обивки: Акрил; Холщовая ткань; Хлопок; Искусственная кожа; Кожа; Кожзаменитель; Лен; Микрофибра; Нейлон; Полиэстер; Полиуретан (ПУ); Сатин; Замша; Бархат; Винил; Шерсть; Другое
lt-LT: Apmušalų medžiaga: Akrilas; Drobė; Medvilnė; Dirbtinė oda; Oda; Dermatinas; Lininis audinys; Mikropluoštas; Nailonas; Poliesteris; Poliuretanas (PU); Satinas; Zomša; Aksomas; Vinilas; Vilna; Kita
hu: Kárpit anyaga: Akril; Vászon; Pamut; Műbőr; Bőr; Szintetikus bőr; Lenvászon; Mikroszálas; Nejlon; Poliészter; Poliuretán (PU); Szatén; Szarvasbőr; Bársony; Vinil; Gyapjú; Egyéb